---
title: 'ANALYSE TEXTE: identifier les comportements d’achats fréquents parmi les clients'
author: "Serigne Fallou MBacke NGOM"
date: "2023-12-14"
output: html_document
---

Les techniques d’analyse de liens entre valeurs des variables seront mises en œuvre sur des données de transactions de ventes correspondant à des paniers d’achats dans le commerce de détail.

L’objectif final de cette application est d’identifier les comportements d’achats fréquents parmi les clients, c’est-à-dire les articles fréquemment achetés ensembles.

### CHARGEMENT ET VISUALISATION DES DONNEES GROCERIES 
L'ensemble de données Data Groceries contient 9 836 tickets de transactions de ventes de détail. Cet ensemble représenté sous forme d'une matrice binaire, décrit pour chaque transaction la liste des articles achetés ensemble.
```{r}
groceries <- read.table("ANALYSE DE TEXTE/Data Groceries.csv", header=TRUE, dec=".", sep="\t", stringsAsFactors=T)
ncol(groceries)
colnames(groceries)
```
```{r}
library(arules)

# Représentation des données au format transactionnel
groceries_tr <- as(groceries, "transactions")
summary(groceries_tr)

# Histogramme d'effectifs des 20 items les plus fréquents
itemFrequencyPlot(groceries_tr, topN=20)
itemFrequencyPlot(groceries_tr, topN=20,type="absolute")
itemFrequencyPlot(groceries_tr, support=0.10)

# Affichage des nombres réels avec 3 décimales
options(digits=3)

```

### EXTRACTION DE REGLES D'ASSOCIATION 
Nous souhaitons extraire les règles d'association les plus pertinentes montrant les liens entre les achats de deux articles.
```{r}
# Extraction des règles d'association pour minsupport = 1% et minconfiance = 40%
rules1 <- apriori(groceries, parameter = list(supp = 0.01, conf = 0.4, target = "rules"))
inspect(rules1)

# Ordonnancement des règles par mesures de confiance et support respectivement
rules1 <- sort(rules1, by = c("confidence", "support"))
inspect(rules1)

# Règles d'association de taille maximale de 2 items pour minsupport = 1% et minconfiance = 40%
rules2 <- apriori(groceries, parameter = list(supp = 0.01, conf = 0.4, target = "rules", maxlen=2))
inspect(rules2)

# Règles d'association de taille maximale de 2 items pour minsupport = 0,1% et minconfiance = 50%
rules3 <- apriori(groceries, parameter = list(supp = 0.001, conf = 0.5, target = "rules", maxlen=2))
rules3 <- sort(rules3, by=c("confidence", "support"))
inspect(rules3)
```


```{r}
# Ciblage de l'item 'Whole.milk=Y' en antécédent des règles
wm1 <- apriori(data=groceries, parameter=list(supp=0.01, conf=0.2), appearance=list(lhs="Whole.milk=Y"), control=list(verbose=F))
wm1 <- sort(wm1, by = c("confidence", "support"))
inspect(wm1)

# Ciblage de l'item 'Whole.milk=Y' en conséquence des règles
wm2 <- apriori(data=groceries, parameter=list(supp=0.01, conf=0.55), appearance=list(rhs="Whole.milk=Y"), control=list(verbose=F))
wm2 <- sort(wm2, by = c("confidence", "support"))
inspect(wm2)

```
• lhs est l'itemset antécédent de la règle,
• rhs est l’itemset conséquence de la règle,
• support est la proportion d'instances contenant lhs et rhs,
• confidence est la proportion d'instances contenant rhs parmi celles contenant lhs,
• coverage est la proportion d'instances contenant lhs,
• lift mesure la corrélation statistique entre lhs et rhs : lift(lhs → rhs) = P(lhs  rhs) / (P(lhs).P(rhs)).


### AFFICHAGES GRAPHIQUES DE REGLES D'ASSOCIATION 
```{r}
library(arulesViz)

# Affichage des règles de 'wm1' sous forme de graphe
plot(wm1, method="graph", shading="confidence")

# Affichage des règles de 'wm2' sous forme de graphe interactif avec le moteur plotly
plot(wm2, method="graph", shading="confidence", engine='igraph')

# Affichage des règles de 'wm2' sous forme de boulier
plot(wm2, method="grouped", shading="confidence", engine='ggplot2')

```

Ces représentations permettent d’explorer de grands ensembles de règles de façon simplifiée.






