---
title: "Analyse Correspondance Multiple"
author: "Serigne Fallou Mbacke NGOM"
date: "`r Sys.Date()`"
output: html_document
---

ACM permet de visualiser et d'analyser plusieurs variables qualitatives.


```{r}
library('FactoMineR')
library('factoextra')
data("poison")
head(poison)
```
Poison est une base de donnees contenant des aliments provenants d'une ecole ou on a une TIAC et on essaye de voir l'aliment responsable (_y=yes ; _n=no).


```{r}
poison_symptomes = poison[, 5:9]
summary(poison_symptomes)

```

Resume des symptomes.



```{r}
poison_aliments = poison[, 10:15]
summary(poison_aliments)
```
Resume des aliments que les etudiants ont consommees.



```{r}
poison_sympt_aliments = poison[, 5:15]
 for(i in 1:ncol(poison_sympt_aliments)){
   par(ask=TRUE) 
   plot(poison_sympt_aliments[,i])}
```
Base de donnees avec les symtomes et les aliments sans les informations personnelles (age, sexe, ...). 
C'est la base de travael ou base pour realiser l'analyse ACM.



```{r}
res= MCA(poison_sympt_aliments, graph = FALSE)
res
```
ACM de la base avec chauque variables correspond a une dimension et on va construire des axes avec la participation des variables/dimensions. Chaque axe correspond a un correspondant. 



```{r}
res$eig
```



```{r}
fviz_mca_biplot(res, repel = TRUE, ggtheme=theme_minimal())
```
Le graphe montre la correlation entre les symptomes et la consommation d'aliments.
Il faudra anslyser en terme de 'manger aliment x' et 'presenter symptome y' dans l'optique de voir les aliments qui pourraient avoir directe avec les symptomes du TIAC.



```{r}
fviz_mca_biplot(res, col.var='cos2', gradient.cols = c("#00AFBB", "#E7B800", "#FC4E07"),repel = TRUE, ggtheme=theme_minimal())
```
Meilleure representation de la correlation entre les symptomes et les aliments consommees par les individus.
PLus le cos2 est grand, plus la representation sur le plan correspond a la realite.
- Diarrhea_y, fever_y, abdo_y sont tres proche dans la realite
- Par contre la representation de fich_y n'est pas aussi proche de la realite. 
- Tous ceux qui ont la fievre, abdo, Diarrhea ont manges cheese et Mayo (cheese_y, Mayo_y)
- Donc on peut formuler l'hypothese selon laquelle: le fait de manger des formages ou de la mayonaise serait a l'origine du TIAC.


.
```{r}
fviz_mca_ind(res, label = 'all', habillage= 'Diarrhae', palette=c('red', 'green'), addEllipses=TRUE, ellipse.type='confidence', ggtheme=theme_minimal())
```
Ce graphe montre la repartion des individues solon qu'ils presentent Dirrhae ou non: C'est la reprentation en fonction d'un seul symptome (Diarrhae). 
NB: On peut faire la meme representation en utilisant d'autres variables.



