---
title: "Analyse Composantes Principales"
author: "Serigne Fallou Mbacke NGOM"
date: "`r Sys.Date()`"
output: html_document
---

## 1.IMPORTER LE JEU DE DONNEES:
```{r}
decath <- read.table("data_decathlon.csv",sep=";",dec=".", header=TRUE,row.names=1, check.names=FALSE)
head(decath)
```



## 2. FAIRE RESUME DES VARIABLES:
```{r}
decath$Classement = factor(decath$Classement)
decath$Competition = factor(decath$Competition)
summary(decath)
```
  

## 3.FAIRE UN ACP SUR LES DONNEES:
### CHOISIR LES VARIABLES ET INDIVIDUS ACTIFS:
Comme nous souhaitons déterminer des profils de performances, nous mettons en actif les variables correspondant aux performances des athlètes (les 10 premières variables).
Nous pouvons ajouter en variables supplémentaires les variables quantitatives nombre de points et classement, ainsi que la variable qualitative compétition(faciliter l'interpretation.
```{r}
library("FactoMineR")
library("factoextra")
res.pca <- PCA(decath, quanti.sup=11:12, quali.sup=13, graph = FALSE)
```



## 4.POURCENTAGES D'INERTIE TOTALES CONETNUES PAR DES COMPOSANTS (1, 2, 3, 4):
### CHOISIR LE NOMBRE D'AXES:
```{r}
res.pca$eig
barplot(res.pca$eig[,2],names=paste("Dim",1:nrow(res.pca$eig)))
fviz_eig(res.pca, addlabels = TRUE, ylim = c(0, 100))
```
- Les deux premiers axes expriment environ 50% (32.7 + 17.3) de l’inertie totale => La diversité des profils de performances ne peut être résumée par deux dimensions;
- les quatre premiers axes permettent d’expliquer environ 75% (50 + (14 + 10.6)) de l’inertie totale.



## ETUDES DE VARIABLES :
```{r}
fviz_pca_var(res.pca, col.var = "cos2", gradient.cols = c("#00AFBB", "#E7B800", "#FC4E07"), repel = TRUE)
```
1_Les variables « X100m », « X400m », « X110m.hurdle » et « X1500m » se trouvent à gauche de l’axe des ordonnées => Les modalités ont des coordonnées négatives. 
**Donc on peut en conclure que les athletes ont des perfromances faibles sur ces epreuves**

2_On note une **corrélation négative** entre la variable "longueur" et la variable "100m H".
Cela indique qu’un athlète qui court vite (temps faible) le 100 mètres, realise des sauts loins en longueur (de bonnes performances).

3_On distingue deux groupes de variables:
- Groupe1: "100mH" + "100m" + "400m" => correlation positive, si un athlete a de bonne perfermances en  "100mH" donc il est bon en "100m" et "400m" (vice-versa).
- Groupe2: "Javelot" + "Disque" + "Poids" + "Hauteur" => correlation positive, si un athlete a de bonne perfermances en  "POids" donc il est bon en "Javelot", "Disque", lancee "Poids" et saut en "Hauteur" (vice-versa).

3_Contribution des variables dans les composants principales:
```{r}
library("corrplot")
var <- get_pca_var(res.pca)
corrplot(var$contrib, is.corr=FALSE) 
fviz_contrib(res.pca, choice = "var", axes = 1, top = 10)
fviz_contrib(res.pca, choice = "var", axes = 2, top = 10)
```

Les variables contribuent majoritairement à:
- La première composante principale => "400m", "Poids", "400m" et "1500m"
- La deuxieme composante principale => "Perche", "Javelot", et "1500m"



## ETUDE DES INDIVIDUS:
```{r}
fviz_pca_ind (res.pca, pointsize = "cos2", pointshape = 21, fill = "#E7B800", repel = TRUE)
```
```{r}
plot(res.pca, choix = "ind", habillage=13)
 plotellipses(res.pca)
 fviz_pca_biplot(res.pca,col.var = "black", repel = TRUE, choix="ind", habillage=13, title="Graphe des individus avec les variables", autoLab = "yes")

```



```{r}
plot(res.pca, choix="ind", habillage=13, axes=3:4, cex=0.7)
plot(res.pca, choix="var", habillage=13, axes=3:4, new.plot=TRUE)
 fviz_pca_biplot(res.pca,col.var = "black",axes=3:4, repel = TRUE, choix="ind", habillage=13, title="Graphe des individus avec les variables", autoLab = "yes")

```

