---
title: "Classification Ascendante Hierarchique"
author: "Serigne Fallou Mbacke NGOM"
date: "`r Sys.Date()`"
output: html_document
---

Classification Ascendante Hierarchique(CAH) est une methode **classification supervisee** qui s'applique que sur des **variables quantitatives**.



```{r}
library(FactoMineR)
library(factoextra)
data("USArrests")
head(USArrests)
```
 
 
 
```{r}
acp = PCA(USArrests, graph = FALSE)
res = HCPC(acp, nb.clust = 0, graph = FALSE)
plot(res, choice = "tree")
plot(res, choice = "3D.map")
```
 On a quatre(4) groupes ou **clusters** qui regroupent les individus identiques.
 
 
 
```{r}
fviz_dend(res, cex=0.7, palette = "jco", rect = TRUE, rect_fill = TRUE, rect_border = 'jco', labels_track_height = 0.8)
```
On a le graphe **tree** plus claire et explicite des differents clusters. 



```{r}
fviz_cluster(res, show.clust.cent = TRUE, palette = "jco", ggtheme = theme_minimal(), main="Factor map")
```
 Ici, on a le graphe **map** des clusters avec l'element central de chque cluter.
 
 
 
```{r}
head(res$data.clust, 10)
```
 On a les resultats de la classification des individus avec les numeros de clusters sous forme de tableau.
 
 
 
```{r}
res$desc.ind$para
```
Pour chaque clusters, on a **les elements** avec leurs **contributions (valeurs)** respectives. 



```{r}
library(cluster)
classif <- agnes(scale(USArrests),method="ward")
plot(classif,xlab="Individu",which.plot=2,main="Dendrogramme")
```

 