---
title: "EXAMEN BIO-STATISTIQUE DIC2 GBB 2023"
author: "Serigne Fallou Mbacke NGOM"
date: "`r Sys.Date()`"
output: html_document
---

## EXERCICE1:

# 1. Importer le jeu de donnees titanic:
```{r}
titanic23 = read.csv2(choose.files(),sep=",",dec=".", header=TRUE, check.names=FALSE)
head(titanic23)
```



# 2. Racorder les variables dans le bon format:
```{r}
for (i in c("sex", "sibsp", "parch", "survived")){
  titanic23[,i] = factor(titanic23[, i] )
}
titanic23$fare = as.numeric(titanic23$fare)
summary(titanic23)
```

# 3. La survie est-elle expliquee par le sexe et la variable 'fare':
```{r}
myreg = glm(survived ~ sex+fare,data=titanic23, family = binomial(link = logit))
summary(myreg)
```
- sexmale:  Y = -2.34X + 0.62 => -2.34 != 0 et p-value significative; On a une correlation negative entre la survie et le sexe male. Donc on peut dire que la survie depend du sexe. 

- fare :   Y = 0.009390X + 0.62 => 0.01 != 0 et p-value significative; On a une correlation faiblement positive entre la survie et la vairiable "fare". Donc on peut dire que la survie depend de la variable 'fare'. 



# 3. Calculer les odd-ratio et interpréter les résultats
```{r}
exp(coef(myreg))
```
**INTERPRETATION Odds-Ratio:** 
- sexmale: OR=0.1 (a = -2.34) => le sexe male est un facteur de risque. Donc les hommes (sexmale) ont 0.1 fois moins de chance de survie que les femmes(sexfemale).

- fare: OR=1.0 (a=0.01) => la variable 'fare' est un facture protecteure. Donc l'augmentation de la variable "fare" d'une unite provoque provoque l'augmentation de la chance de survivre de 1.


.
# 5. Que represente les coef du modele:
- sexmale:  Y = -2.34X + 0.62 avec {a = -2.34 et b = 0.62}
- fare: Y = 0.01X + 0.62 avec {a = 0.01 et b = 0.62}
a represente le factaure de correlation entre les deux(2) variables sexemale et survivre.
b est la constante qui correspond a la variation de la variabilite de la survie sans l'impact du sexmale.

.
# 6. Comment afficher les valeurs predictives du modele:
```{r}
predicted1 = predict(myreg, titanic23, type = "response")
plot(predicted1)

```

.

# La moyenne des residus est de -0.5942 .

.
# 8. Eavluer le perfromance du modele:
```{r}
roc(titanic23$survived ~ predicted1, plot=TRUE, print.auc=TRUE)
```

On a une valeure d'AUC = 0.812 (80%) donc le modele est performant => GOODD


.
# Construction arbre de decision :
```{r}
library(rpart)
library(rpart.plot)
rpart.plot(tree.model)

```

.
# Interpretation des resultats:
**INTERPRETATION RESULTATS DU MODEL DE PREDICTION**
- Dans 1309, il y'a 500 qui ne sont pas survivants, donc il y'a plus de morts que de survivants.
- Parmi les morts: 64% sont des hommes et 36% sont des femmes.
Le nombre de morts est plus eleve chez les hommes que chez les femmes.Donc cela justifie les resulatats du modele celon lesquels le sexe male est un facteur de risque.




## EXERCICE2:

# Importer la base:
```{r}
mtcars = readxl::read_xlsx(choose.files())
head(mtcars)
```

# ACP:
```{r}
mtcars$am = factor(mtcars$am)
mtcars$vs = factor(mtcars$vs)
library("FactoMineR")
library("factoextra")
res.pca <- PCA(mtcars, quali.sup=c(7,8,1) , graph = FALSE)
```

.
# 3. Pourcenetagde d'information explique par les dim1 et dim2:
```{r}
res.pca$eig[1:2,2]
```
- Premiere Dimension :  69.5 %
- Deuxieme Dimension : 20.8 %


# 4. et 5. 
```{r}
barplot(res.pca$eig[,3],names=paste("Dim",1:nrow(res.pca$eig)))

```

# 6.Les variables qui contribuent a la PC1:
```{r}
fviz_pca_var(res.pca, col.var = "cos2", gradient.cols = c("#00AFBB", "#E7B800", "#FC4E07"), repel = TRUE)

```
3 variables qui contribuent a la PC1: cyl - carb - disp

.
# 7. 
```{r}
fviz_pca_ind (res.pca, pointsize = "cos2", pointshape = 21, fill = "#E7B800", repel = TRUE, autoLab="yes")

```
Deux(2) marques de voiture tres proches: Lincoln Continental et Lincoln Continental

# 8. 
```{r}
mtcars.country = c(rep("Japan", 3), rep("US", 4), rep("Europe", 7), rep("US", 3), "Europe", rep("Japan", 3), rep("US", 4), rep("Europe", 3), "US", rep("Europe", 3))
```

# 9. CAH:
```{r}
res = HCPC(res.pca, nb.clust = 0, graph = FALSE)
fviz_dend(res, cex=0.7, palette = "jco", rect = TRUE, rect_fill = TRUE, rect_border = 'jco', labels_track_height = 0.8)
```

**On a  six(6) clusters**
```{r}

```



